---
title: "Demo20160723"
author: "Luke Fan"
date: "2016年7月23日"
output: html_document
---
## R 與資料視覺化( R 基本繪圖功能與googleVis)
#低級繪圖套件 package - graphics
```{r}
## 產生出各種線條的line圖
x = seq(1,6)
y = x
## 設定所有圖的layout，mfrow = c(列,欄)
types = c("p","l","o","b","c","s","h","n")
for(i in 1:length(types)){
  title = paste("type:",types[i])
  plot(x,y,type ="n", main = title)
  lines(x,y,type = types[i])
}
```

```{r}
## 只有一組變數
x = seq(1,6)
y = x
## 設定所有圖的layout，mfrow = c(列,欄)
par(mfrow = c(2,4))
types = c("p","l","o","b","c","s","h","n")
for(i in 1 : length(types)){
  title = paste("type:",types)
  plot(x,y,type = types[i], main = title[i])
}
par(mfrow = c(2,2))
for(i in 1 : length(types)){
  title = paste("type:",types)
  plot(x,y,type = types[i], main = title[i])
}
```

## BarChat針對類別Qualitative
```{r}
housePrice = read.csv("riii-master/data/house-prices.csv", header = TRUE)
bedrooms =  housePrice$Bedrooms
bedroomsTable = table(bedrooms)
barplot(bedroomsTable, main = "Bedroom Type Calulate", xlab = "bedroom type", ylab = "count")
```

## Histogram 針對區間，觀察分佈狀況(連續分佈)
```{r}
## break有幾個區間，而不是區間間距，但演算法會自動調配區間個數
load(file = "riii-master/Statistics/cdc.Rdata")
View(cdc)
weight = cdc$weight
hist(weight, breaks = 50)
```


## Pie圖
```{r}
## rainbow參數可以自行上色
housePrice = read.csv(file = "riii-master/data/house-prices.csv", header = TRUE)
bedrooms = housePrice$Bedrooms
bedroomsTable = table(bedrooms)
labels = c("2 unit", "3 unit", "4 unit", "5 unit")
pie(bedroomsTable, labels = labels, col = rainbow(length(labels)), main = "Pie Chart of Bedroom")
```

## Scatter Plot
```{r}
load("riii-master/Statistics/cdc.Rdata")
plot(cdc$weight,cdc$height)

data(iris)
xlab = names(iris)[1]
ylab = names(iris)[3]
x = iris[,1]
y = iris[,3]
plot(x,y,xlab = xlab, ylab = ylab, col = ifelse(iris[,3]>median(iris[,3]),"red","blue"))


data(iris)
xlab = names(iris)[1]
ylab = names(iris)[3]
x = iris[,1]
y = iris[,3]
plot(x, y, xlab=xlab, ylab=ylab,type="n")
setosa = which(iris$Species=="setosa") 
versicolor = which(iris$Species=="versicolor") 
points(iris[setosa,1],iris[setosa,3],col="green") 
points(iris[versicolor ,1],iris[versicolor,3],col="red")
```


## Linear Regression
```{r}
plot(cdc$weight, cdc$wtdesire, xlab="weigth",ylab="weight desire", main="Scatter of Weight")
abline(lm(cdc$weight~cdc $wtdesire),col="red")
```



## Mosaic Chat 顯示類別資料
```{r}
smokers_gender = table(cdc$gender, cdc$smoke100) 
colnames(smokers_gender) = c("no","yes") 
mosaicplot(smokers_gender,col=rainbow(length(colnames(smokers_gender))))
```

## Box Chart

```{r}
boxplot(cdc$height, ylab="Height",
main="Box Plot of Height")

boxplot(cdc$height ~ cdc$gender ,ylab="Height",xlab="Gender",main="Height vs Gender")
```


## Steam 經驗圖
```{r}
height = c(150, 155, 160, 162, 168, 171, 173, 175, 178, 182, 185) 
stem(height)
```

## 全局圖形設定函數 : par()
```{r}
showLayout = function(n){
  for(i in 1:n){
    plot(1, type = "n", xaxt = "n",yaxt = "n",xlab = "",ylab = "")
    text(1,1,label = i,cex = 10)
  } 
}

## margin邊界，mfrow先填滿row，mfcol先填滿col
par(mar=c(1,1,1,1), mfrow = c(3,2))
showLayout(6)

par(mar=c(2,2,2,2), mfrow = c(3,2))
showLayout(6)

par(mar=c(3,3,3,3), mfcol = c(3,2))
showLayout(6)
```

## layout函數 - 不規則畫布
```{r}
par(mar=c(1,1,1,1))
mat1 = matrix(c(1,1,2,3),2,2,byrow=TRUE) 
layout(mat1)
mat1
showLayout(3)

par(mar=c(1,1,1,1))
mat1 = matrix(c(1,1,2,3),2,2,byrow=TRUE) 
layout(mat1,widths=c(4,1))
mat1
showLayout(3)

par(mar=c(1,1,1,1))
mat1 = matrix(c(1,1,2,3),2,2,byrow=TRUE) 
layout(mat1,heights=c(3,1))
mat1
showLayout(3)

par(mar=c(1,1,1,1))
mat1 = matrix(c(1,0,2,3),2,2,byrow=TRUE) 
layout(mat1, widths=c(2,1),heights=c(3,1))
mat1
showLayout(3)

par(mar=c(1,1,1,1))
mat1 = matrix(c(1,0,2,3),2,2,byrow=TRUE) 
layout(mat1, widths=c(2,1),heights=c(3,1)) 
mat1
showLayout(3)
```

## HomeWork
```{r}
par(mar=c(1,1,1,1))
mat1 = matrix(c(0,1,0,2,3,4,0,5,0),3,3,byrow=TRUE) 
layout(mat1) 
mat1
showLayout(5)
```

# 高級繪圖套件 plotly
## Area chat (type = "pie")
```{r}
library(plotly)
ds <- data.frame(labels = c("A", "B", "C"),
values = c(10, 20, 30))
plot_ly(ds, labels = labels, values = values, type = "pie", hole=0.6) %>% layout(title = "Donut Chart Example")
```

## AreaChat
```{r}
# fill="tozeroy" => to zero y 從y開始填滿
library(plotly)
month<- c(1,2,3,4,5)
taipei<- c(92.5,132.6,168.8,159.1,218.7)
tainan <- c(21.2, 30.6, 37.3, 84.6, 184.3)
y <- list(title="Rainfall")
plot_ly(x = month, y = taipei, fill = "tozeroy", name="taipei") %>% add_trace(x = month, y = tainan, fill = "tozeroy",name="tainan") %>% layout(yaxis = y)


# 加總
library(plotly)
month<- c(1,2,3,4,5)
taipei<- c(92.5,132.6,168.8,159.1,218.7)
tainan <- c(21.2, 30.6, 37.3, 84.6, 184.3)
total <- taipei + tainan
y <- list(title="Rainfall")
plot_ly(x = month, y = taipei, fill = "tozeroy", name="taipei") %>% add_trace(x = month, y = total, fill = "tonexty", name="tainan") %>% layout(yaxis = y)
```

### Bubble Chart ：與Scatter Chat多了第三維 mode = markers
```{r}
# sample(nrow(diamonds),1000)產生亂數
library(plotly)
d <- diamonds[sample(nrow(diamonds),1000), ]
plot_ly(d, x = carat, y = price, text = paste("Clarity:", clarity),
mode = "markers", color = clarity, size = carat)
```

### Heat Map  mode = heatmap
```{r}
plot_ly(z = volcano, colorscale = "Hot", type = "heatmap")

m <- matrix(rnorm(9), nrow = 3, ncol = 3) 
plot_ly(z = m,
x = c("a", "b", "c"), y = c("d", "e", "f"), type = "heatmap")
```



### Heat Map 畫地圖 mode = choropleth

## subplot()
```{r}
p <- subplot(
plot_ly(economics, x = date, y = uempmed), plot_ly(economics, x = date, y = unemploy), margin = 0.05) %>% layout(showlegend = FALSE)
```







